【裁判字號】    97,消債更,93
【裁判日期】    980423
【裁判案由】    聲請更生程序
【裁判全文】
臺灣彰化地方法院民事裁定            97年度消債更字第93號
聲  請  人  乙○○
代  理  人  柯伊伶律師
上列當事人聲請消費者債務清理事件，本院裁定如下：
    主  文
債務人乙○○自中華民國98年4 月23日下午5 時起開始更生程序
。
    理  由
一、按法院開始更生程序之裁定，應載明其年、月、日、時，並
    即時發生效力，消費者債務清理條例第45條第1 項定有明文
    。
二、本件債務人主張：其積欠債務共計新台幣（下同）1,497,88
    8 元，雖於民國（下同）95年4 月成立一致性協商，每月繳
    款25,489元清償債務，嗣因工作變動收入減少，結婚後需負
    擔配偶之生活費等相關支出，有不可歸責於己之事由，致履
    行顯有重大困難，於97年3 月25日毀諾，有不能清償債務情
    事，且其無擔保或無優先權之債務總額未逾1,200 萬元，復
    未經法院裁定開始清算程序或宣告破產，爰向本院聲請更生
    等語。經查：債務人所主張之上開事實，業據提出房屋租賃
    書、協議書、戶籍謄本、債權人清冊、財產及收入狀況說明
    書、臺灣企銀存摺影本、財政部台灣省中區國局稅94、95、
    96年度綜合所得稅各類所得資料清單、債務人清冊、薪資單
    、膳食發票82紙、電話費帳單3 紙、油資發票20紙、日用品
    發票10紙、醫療及維修單3 份、買賣股票存摺影本、非金融
    機構債權人清冊、配偶甲○台灣地區入境及居留證明文件、
    配偶甲○收入切結書、聲請人金融機構存摺影本5 份、聲請
    人之母涂楊文英保單、5 年內投資交易證卷存摺影本及股票
    交割銀行帳戶存摺、賸宜科技股份有限公司在職證明、97年
    10及11月薪資表等件為證，且經本院依職權向臺灣郵政股份
    有限公司調取聲請人存戶資料、向台灣集中保管結算所股份
    有限公司調取聲請人保管帳戶及餘額、向中國信託商業銀行
    股份有限公司調閱聲請人之協商資料、向矽品精密工業股份
    有限公司調閱聲請人97年度薪資所得資料、透過本院稅務電
    子閘門資料查詢表查閱聲請人財產所得、向矽品精密工業股
    份有限公司查詢聲請人離職原因、向富邦綜合證券股份有限
    公司查詢聲請人最近3 年度從事國內股票交易明細、向寶來
    證券股份有限公司查詢聲請人買賣股票情形，有本院函查或
    調閱資料在卷可考，此外，本件又查無債務人有消費者債務
    清理條例第6 條第3 項、第8 條或第46條各款所定駁回更生
    聲請之事由存在，則債務人聲請更生，應屬有據，爰裁定如
    主文。
中    華    民    國    98    年    4     月    23    日
              民事第二庭    法      官  李言孫
上為正本係照原本作成。
本裁定不得抗告。
本裁定已於98年4月23日下午5時時公告。
中    華    民    國    98    年    4     月    23    日
                            書  記  官  施惠


司法院資訊處製作；財團法人民間司法改革基金會備份。
